Inventaris van het archief van het Commando Luchtverdediging van het Ministerie van Defensie, 1950-1973
Nationaal Archief, Den Haag
- ORGANISATIE, 2.
  - Organisatorische aangelegenheden, 21
    - Organisatiestructuur, herstructurering, reorganisatie en organisatie-onderzoeken, 21.11
      - Organisatieschema's, vredes- en oorlogsorganisatie, organisatietabellen, structuren, 21.11.4
        - Stukken betreffende het vaststellen en het wijzigen van organisatietabellen voor de Basisgroep, de Jachtgroep, de Jachtvliegtuigschool, de sectie Logistiek en de Luchtverdedigingsbasis., 1953 - 1966; 40-44; 1 pak en 4 omslagen
          - Basisgroep, Jachtgroep en Jachtvliegschool. 1953, 40
          - Luchtverdedigingsbasis. 1953, 41; pak
          - Toewijzing van burgerpersoneel aan onderdelen voor het begrotingsjaar 1957. 1956, 42
          - Opheffen en utilisatie van onderdelen. 1961, 43
          - Organisatie van de logistiek. 1966, 44
        - Stukken betreffende het behandelen van aangelegenheden inzake het wijzigen van de staf van de Commandant Luchtverdediging., 1952 - 1972; 45-51; 7 omslagen
          - Vredessamenstelling. 1952, 45
          - Organisatietabel. 1955, 46
          - Commentaren voor de chef Luchtmachtstaf. 1956, 47
          - Administratieve groep van de staf, codenummer 211-140-101. 1962, 48
          - Codenummer 211-140-115. 1963, 49
          - Codenummer 211-140-115. 1964, 50
          - Besprekingen over de integratie met de Staf Commando Tactische Luchtstrijdkrachten (CTL). 1972, 51
        - Stukken betreffende voorstellen tot wijzigen in de vredessamenstelling van navigatiestation A en N., 1953 - 1967; 52-53; 2 omslagen
          - Station A. 1953, 52
          - Station N. 1967, 53
        - Stukken betreffende het opvoeren van de paraatheid van het Commando Luchtverdediging, Plan Memorandum nummer 4., 1955; 54; 1 omslag
        - Stukken betreffende het geven van commentaar aan de chef Luchtmachtstaf inzake de Vredesorganisatie voor de Opleidingsgroep Gevechtsleiders en Radarbedieners., 1956; 55; 1 omslag
        - Stukken betreffende het geven van commentaar aan de chef Luchtmachtstaf inzake het schema voor AWX- en Hunter Squadrons., 1956; 56; 1 omslag
        - Stukken betreffende het wijzigen van de organisatietabel Bureau Inlichtingen-Veiligheid CLV., 1956; 57; 1 omslag
        - Stukken betreffende het wijzigen van organieke indelingen en taakaanduidingen van de staf., 1957; 58; 1 omslag
        - Stukken betreffende de Groep Lichte Vliegtuigen (GPLV)., 1961 - 1968; 59-64; 1 pak en 5 omslagen
          - Realisatie van een derde groep. 1961, 59
          - Regeling organisatie en werkwijze. 1963 - 1964, 60; pak
          - Nota aan de bevelhebber der Luchtstrijdkrachten inzake de heruitrusting. 1964, 61
          - Het wijzigen van codenummer 211-140-114. 1964 - 1968, 62-64
            - Vredes- en oorlogsorganisatietabel. 1964, 62
            - Organisatie. 1965, 63
            - Technische Dienst. 1968, 64
        - Stukken betreffende het behandelen van aangelegenheden inzake de diverse vliegbases., 1961 - 1969; 65-75; 11 omslagen
          - Vlieg- en bedrijfsveiligheid. 1962 - 1963, 65
          - Interimtabel op basis van codenummer 211-140-106. 1965, 66
          - Twenthe. 1961, 67
          - Soesterberg, codenummer 211-148-212. 1961 - 1968, 68-71
            - 1961, 68
            - 1965, 69
            - 1966, 70
            - 1968, 71
          - Leeuwarden: het wijzigen van de organisatietabel. 1964 - 1969, 72-74
            - Garnizoen. 1964, 72
            - Codenummer 211-148-211. 1968, 73
            - Commandant. 1969, 74
          - Ypenburg, wijziging van de organisatietabel, codenummer 211-140-108. 1965 - 1966, 75
        - Stukken betreffende de Groepen Geleide Wapens (GGW)., 1961 - 1971; 76-87; 12 omslagen
          - Becommentariëren en wijzigen van de organisatietabel van de 1 GGW. 1961, 76
          - Opstellen van memoranda inzake de opbouw van 1 en 2 GGW. 1962 - 1963, 77
          - Wijzigen van de organisatiestructuren. 1965, 78
          - Wijziging voor de Groep Techniek en Magazijn Geleide Wapens. 1968, 79
          - Voorstel aan de bevelhebber der Luchtstrijdkrachten tot het wijzigen van de organisatietabellen. 1971, 80
          - Voorstellen aan de chef Luchtmachtstaf betreffende organisatietabellen voor NIKE-groepen, specialisten Vuurleiding Geleide Wapens HAWK en het Bureau Eerste Officier van de Groepen Geleide Wapen HAWK. 1967, 81
          - NIKE-groepen. 1964 - 1969, 82-84
            - Aanvulling van de organisatietabel. 1964, 82
            - Het wijzigen van de organisatietabel; codenummer 21-1148-251. 1967, 83
            - Bespreking van de organisatietabel. 1969, 84
          - HAWK-groepen. 1965 - 1968, 85-87
            - 211-140-130. 1965, 85
            - 211-148-281. 1966, 86
            - Functiesplitsing en uitbreiding. 1968, 87
        - Stukken betreffende het wijzigen van de organisatietabel van de Luchtmachtvrouwenafdeling (Luva) squadron in Apeldoorn, codenummer 211-140-109., 1965; 88; 1 omslag
        - Stukken betreffende het wijzigen van de organisatietabel van de staf en van de Groep Techniek en Materieel Geleide Wapens (GTMGW), codenummers 211-140-115 en 211-140-131., 1965; 89; 1 omslag
        - Stukken betreffende het wijzigen van de organisatietabel van de Sector Operatie Centrum/Controle en Rapporterings Centrum (SOC/CRC)., 1965 - 1970; 90-91; 2 omslagen
          - Codenummer 211-140-119. 1965, 90
          - Codenummer 211-148-224. 1970, 91
        - Stukken betreffende het invoeren van een structuurwijziging bij het Technisch-, het Bewapenings- en het Electronica Squadron., 1966; 92; 1 omslag
        - Stukken betreffende het wijzigen van de vredes- en oorlogsorganisatietabel van de Meteorologische Voorlichtings- en Verbindingsgroep (MVVGP), codenummer 21-1140-120., 1966 - 1967; 93; 1 omslag
    - Verhoudingen, 21.12
      - Stukken betreffende het doen van een voorstel aan de bevelhebber der Luchtstrijdkrachten inzake de bevelsverhouding van onderdelen in het buitenland en de plaats van het Fighter Information Centre (FIC)., 1967; 94; 1 omslag
    - Taak, 21.13
      - Stukken betreffende het verrichten van arbeidskundig/-technisch onderzoek bij de functiegroep LIB, het navigatiestation N, de Technische Dienst, het Bureau Bedrijfsrationalisatie (BBR), het Bureau Kwaliteitsbeheersing (BKB) en een werkplaats houtbewerking en schilderwerk., 1966; 95; 1 omslag
      - Taakbeschrijving, analyse, functie, 21.13.3
        - Stukken betreffende het behandelen van aangelegenheden inzake taakomschrijvingen en -instructies met betrekking tot verschillende functiegroepen., 1953 - 1970; 96-98; 3 omslagen
          - Instrument Rating Examinor (IRE), basis schietinstructeur, Schietopleidingssquadron (SQ) en voor de Jachtvliegschool (JVS). 1953, 96
          - (Neven)Functies vliegers (sectie Operatiën), hoofd Kantoor Personeel van de vliegbasis Leeuwarden en het vliegend personeel van het 326 Squadron. 1960, 97
          - Hoofd Bureau Verbindingen van de Groep Lichte Vliegtuigen, de commandant Vliegdienst Squadron van de vliegbasis Leeuwarden, hoofd Bureau Militaire Vorming (Mivo), hoofd Bureau Kwaliteitsbeheersing, personeel van het Administratief Squadron Staf Commando Luchtverdediging en het hoofd Kazernering. 1970, 98
        - Nota betreffende de taakomschrijving van de Afdeling Technische Zaken., 1952; 99; 1 stuk
        - Memorandum betreffende de omschrijving van de functie bedrijfscontroleur op een vliegbasis., 1956; 100; 1 stuk
        - Stukken betreffende de organieke indeling en taakaanduiding van de Staf Commando Luchtverdediging., 1956; 101; 1 omslag
          Bevat tevens de wijzigingslijst 1.
        - Memorandum betreffende het vervullen van de taak van het Korps Luchtwachtdienst en het Low Level Operations Centre., 1958; 102; 1 stuk
        - Stukken betreffende een voorstel tot wijzigen van de taakomschrijving en de samenstelling van het 702 All Weather and X-servicing Squadron (AWX)., 1960; 103; 1 omslag
        - Stukken betreffende de functiebeschrijvingen van het Gevechtsleidingpersoneel., 1963 - 1967; 104-106; 3 omslagen
          - Personeel beneden de rang van tweede luitenant. 1963, 104
          - Uitbreiden van de formatie van specialisten-gevechtsleiding als interceptiegevechtsleider. 1967, 105
          - Vaststellen van de functiebeschrijving van officieren Gevechtsleiding subaltern niveau. 1967, 106
        - Stukken betreffende het verrichten van een arbeidsstudie naar de werking van de dienstroosters bij de Technische Dienst van het navigatiestation N., 1967; 107; 1 omslag
        - Stukken betreffende het opstellen van taakbeschrijvingen voor de Groepen Geleide Wapens., 1968; 108; 1 pak
      - Bureau- en werktijden, 21.13.52
        - Beschouwingen inzake de gevolgen van het invoeren van de vijfdaagse werkweek., 1960; 109; 1 omslag
    - Reglementen, instructies en orders, 21.15
      - Stukken betreffende het opstellen van verplaatsingsbevelen van de sector Operaties., 1966; 110; 1 omslag
      - Stukken betreffende het wijzigen van operatiebevelen., 1966; 111; 1 omslag
      - Reglementen en voorschriften, 21.15.1
        Het geheel van bepalingen of voorschriften die personen, groepen van personen of leden van een organisatie (vereniging, korps) in acht moeten nemen.
        - Stukken betreffende het leveren van commentaar op het ontwerp van Reglement Inwendige Dienst (RIDKLU)., 1958; 112; 1 omslag
        - Stukken betreffende het behandelen van aangelegenheden inzake het houden van een zweefvliegkamp door de Koninklijke Luchtmacht Zweefvliegclub Soesterberg en de Amsterdamse Club voor Zweefvliegen op vliegbasis Soesterberg., 1961; 113; 1 omslag
        - Stukken betreffende het doen van voorstellen aan de bevelhebber der Luchtstrijdkrachten tot het wijzigen van het Reglement voor de Militaire Ambtenaren der Koninklijke Land- en Luchtmacht (RMAKL/KLU)., 1964; 114; 1 omslag
        - Stukken betreffende het wijzigen en het aanvullen van het Reglement Inwendige Dienst Koninklijke Luchtmacht (RIDKLU)., 1964 - 1967; 115-116; 2 omslagen
          - Voorstellen voor de bevelhebber der Luchtstrijdkrachten inzake commentaar, het wijzigen en het aanvullen, nummer VS 021-119-004. 1964, 115
          - Wijzigingen. 1967, 116
      - Instructies, 21.15.3
        Een instructie bestaat uit een richtlijn opgesteld voor een uit te voeren handeling. Wanneer men instructies geeft, wordt informatie over een bepaalde actie overgebracht. Dit kan zijn hoe, wanneer, of en op welke manier de actie plaats moet vinden.
        - Stukken betreffende het totstandkomen, het wijzigen en het uitvoeren van de Operationele Instructies bij het Bureau Operatiën en de sectie Operaties., 1950 - 1972; 117-157; 13 pakken en 28 omslagen
          - Bureau Operatiën. 1950 - 1972, 117-137
            - Instructies. 1950 - 1972, 117-126
              - 1950 - 1953, 117; pak
              - 1954 - 1958, 118; pak
              - 1959, 119; pak
              - 1961 - 1964, 120; pak
              - 1968, 121
              - Methodiek bij de inspectie van de onderdelen van het Commando Luchtverdediging. 1972, 122
              - Nummer 19: het instellen van de sectie Leiders Opleiding. 1958, 123
              - Nummer 1 - 7: overzicht van de bijlagen behorende bij Instructie: nummer 201. 1961, 124
              - Nummer 2 - 18, 201. 1960 - 1967, 125
              - Verplaatsing 323 Squadron. 1969, 126
            - Wijzigingen. 1953 - 1969, 127-137
              - 1953 - 1958, 127
              - 1960, 128
              - 1969, 129
              - Instructie voor de commandant van de vliegbasis Ypenburg. 1960, 130
              - Nummer 201, wijzigingslijsten en bijlagen. 1958, 131
              - Vliegbasis Leeuwarden. 1956, 132
              - Vliegbasis Leeuwarden. 1962, 133
              - Vliegbasis Leeuwarden. 1965, 134
              - Vliegbasis Leeuwarden. 1966, 135
              - Wijzigen en vaststellen van operationele instructies op nummer. 1953 - 1956, 136; pak
              - Wijzigingslijsten op operationele instructies, nummer 201-300. 1959 - 1969, 137
          - Sectie Operaties. 1960 - 1972, 138-157
            - Instructies. 1960 - 1972, 138-152
              - 2C3: NATO aanduidingssysteem voor Sovjet-vliegtuigen. 1960, 138
              - 3: Training voor de electronische oorlogvoering. 1960, 139
              - 3B07: redeploymentoefeningen 326 Squadron. 1960, 140
              - 3B10: het verhogen der paraatheid van de actieve luchtverdedigingselementen al of niet als het gevolg van nationale of internationale alarmeringen. 1960, 141
              - 3B11: handhaving van Battle Flights. 1960, 142
              - 3D10: Nuclear meldings- en waarschuwingsstelsel. 1960, 143
              - 4E1: Logistieke ondersteuning in oorlogstijd van Nederlandse en geallieerde strijdkrachten: met wijzigingslijst. 1960, 144
              - 5A1: de verbindingssystemen in oorlogstijd. 1960, 145
              - 5A3: standaardisatie van locale, operationele lijnverbindingen op vliegbases. 1960, 146
              - 5B1: Controle op radiouitzendingen in oorlogstijd. 1960, 147
              - 5B2: Organisatie voor defensieve, electronische oorlogvoering. 1960, 148
              - Commandant Commando Luchtverdediging. 1962, 149
              - Verzameling voor hoofden, chefs en commandanten. 1964, 150; pak
              - 1965 - 1968, 151; pak
              - 1969 - 1972, 152; pak
            - Wijzigingslijsten. 1961 - 1972, 153-157
              - 1961 - 1962, 153; pak
              - 1963 - 1968, 154; pak
              - 1969, 155; pak
              - 1970 - 1971, 156; pak
              - 1972, 157; pak
        - Instructie voor de verbindingsofficier van een vliegbasis/navigatiestation, met geleidebrief., 1951; 158; 1 omslag
        - Stukken betreffende het totstandkomen en het wijzigen van de vredesinstructies., 1952 - 1970; 159-172; 1 pak en 13 omslagen
          - Instructies. 1952 - 1970, 159-169
            - Commandant Administratief Squadron Staf. 1952, 159
            - Bevelsverhouding voor de commandant 322 Squadron. 1953, 160
            - Commandant van een jachtgroep. 1953, 161
            - Commandant van het Centraal Verkeersleidings- en Verbindingssquadron. 1953, 162
            - Commandant van het Korps Luchtwachtdienst. 1953, 163
            - Commandant van het Sector Operations Centre. 1953, 164
            - Veiligheidsofficieren. 1957, 165
            - Verzameling voor de Materiële Mobilisatie- en Oorlogsvoorbereiding. 1960, 166
            - Commandant van een luchtwachtgroep. 1961, 167
            - Hoofd Bureau Materieel Behoeftebepaling & Modificaties (HBMBB&M) van de Groep Techniek en Materieel Geleide Wapens. 1967, 168
            - Commandanten en hoofdofficieren van de onder de CLV vallende onderdelen. 1968 - 1970, 169
          - Wijzigingsbladen. 1953 - 1969, 170-172
            - 1953 - 1954, 170
            - 1965 - 1967, 171
            - 1969, 172; pak
        - Stukken betreffende het totstandkomen, het uitvoeren en het wijzigen van de stafinstructies., 1955 - 1972; 173-186; 4 pakken en 10 omslagen
          - Instructies. 1956 - 1972, 173-176
            - 1956, 173
            - 1958, 174
            - 1960 - 1968, 175; pak
            - 1972, 176
          - Wijzigingslijsten. 1955 - 1972, 177-186
            - 1955, 177
            - 1956 - 1957, 178
            - 1958, 179
            - 1959, 180
            - 1960 - 1962, 181; pak
            - 1963, 182; pak
            - 1965, 183
            - 1966 - 1967, 184; pak
            - 1970 - 1972, 185
            - Voorwoord, standaardverzendlijst, inhoudsopgave en het Register van Aangebrachte Wijzigingen bestemd voor de bundel Instructies CLV. 1960, 186
        - Stukken betreffende instructie van het schietproeven te houden met F 86 K vliegtuigen., 1956; 187; 1 omslag
        - Stukken betreffende administratieve instructies in vredestijd., 1956 - 1960; 188-192; 5 omslagen
          - Commandant Groep Geleide Wapens. 1960, 188
          - Commandant van het 334 (Transport) Squadron. 1956, 189
          - Commandanten van CLV-onderdelen. 1956 - 1958, 190
          - Commandanten van onderdelen van een luchtverdedigingsbasis. 1956, 191
          - POL-officier van een luchtverdedigingsbasis. 1956, 192
        - Instructie voor de proefneming met laagkijkende radar., 1957; 193; 1 stuk
        - Instructie voor de stafofficier van de Dienst/Stafkwartier CLV., 1957; 194; 1 stuk
        - Stukken betreffende het aanbieden van de Aanwijzingen Veiligheid nummers V 001 en 002 aan de onderliggende commandanten., 1957; 195; 1 omslag
        - Stukken betreffende het behandelen van aangelegenheden inzake het verspreidingsplan voor de staf en de Administratieve Groep in geval van een gewapend conflict., 1958; 196; 1 omslag
        - Stukken betreffende het geven van mobilisatie-instructie voor alle onderdelen., 1958; 197; 1 omslag
        - Stukken betreffende het intrekken van de Operationele Instructie CLV nummer 1016., 1958; 198; 1 omslag
        - Stukken betreffende het invoeren van het Oorlogs Electronica Plan, nummer 49/58 op 8 september., 1958; 199; 1 omslag
        - Stukken betreffende het behandelen van aangelegenheden inzake het Oorlogsplan/CLV, met wijzigingslijsten., 1959; 200; 1 pak
        - Operatieve instructie 301 inzake de taak van de Oorlogsstaf CLV., 1960; 201; 1 stuk
        - Stukken betreffende de concept-instructie inzake de positie, taak, werkwijze en procedures van het Figther Information Centre (FIC) Hilversum., 1960; 202; 1 omslag
        - Stukken betreffende de vredes- en oorlogsinstructies voor het hoofd Communicatie van de Verbindings Afdeling CLV., 1960; 203; 1 omslag
        - Logistieke instructies 18/63 en 27/64 inzake de opbouw van squadrons in Schöppingeberg, Erle en Blomberg., 1963 - 1964; 204; 1 omslag
        - Speciale vlieginstructies voor het vliegen met Hunters, Fokkers S-14 en F-104., 1964; 205; 1 omslag
        - Wijzigingslijsten op de technische instructies voor de technische diensten CLV., 1964; 206; 1 omslag
        - Stukken betreffende het herzien van instructies voor squadron-commandanten en hoofden van dienst., 1966; 207; 1 omslag
        - Stukken betreffende het wijzigen van hoofdstuk X van het Voorschrift Instrumentvliegen., 1966 - 1967; 208; 1 omslag
        - Stukken betreffende het geven van commentaar op de derde uitgave van de Instructie van de Bevelhebber der Luchtstrijdkrachten (BDL) nummer 1B4., 1967; 209; 1 omslag
        - Stukken betreffende het saneren van de operationele publicaties en instructies van de Luchtwachtgroepen Alkmaar en Leeuwarden., 1967; 210; 1 omslag
        - Wijzigingslijst nummer 1/67 op de bundel Control Post (CP) brieven., 1967; 211; 1 stuk
        - Stukken betreffende diverse oefeninstructies., 1967 - 1970; 212-213; 2 omslagen
          - Instructies. 1967 - 1970, 212
          - Wijzigingslijsten. 1968 - 1970, 213
        - Stukken betreffende de instructie inzake uit te voeren maatregelen in geval van alarm na het formeren van de CE-cel van ROS/BDL., 1970; 214; 1 omslag
        - Stukken betreffende de wijzigingen met betrekking tot het Commando Verbindingen., 1970 - 1971; 215-216; 2 omslagen
          - 1970, 215
          - 1971, 216
        - Onderdeelsverbindingsinstructies., 1971; 217; 1 omslag
          Bevat tevens een wijzigingslijst.
        - Stukken betreffende het geven van commentaar op de Instructie van de Bevelhebber der Luchtstrijdkrachten (BDL) nummer 1A5., 1971; 218; 1 omslag
        - Stukken betreffende het geven van commentaar op het concept Vredesinstructie nummer 40 voor de commandant Commando Tactische Luchtstrijdkrachten (C-CTL)., 1972; 219; 1 omslag
        - Voorstel aan de bevelhebber der Luchtstrijdkrachten voor instructie nummer 343 inzake actieve en passieve verdedigingsmaatregelen voor de vliegbasis Deelen in oorlogstijd., 1972; 220; 1 stuk
      - Orders, 21.15.5
        Bevel, last of lastgeving.
        - Staforders: 04/56, legering en indeling van het Luvakamp te Zeist., 1956; 221; 1 stuk
        - Staforders: 15/57 en 26/57, jaarlijkse inspecties van de onderdelen van het CLV en uitgifte van nieuwe standaardverzendlijsten., 1957; 222; 1 omslag
        - Bevelschrift CLV nummer 9 betreffende het beschikbaarstellen van Kamp Holterhoek nabij Eibergen voor repatrianten uit Indonesië., 1958; 223; 1 stuk
        - Staforders: 02/58 - 15/58, Militaire vorming (Mivo) en Lichamelijke vorming (Livo) voor het personeel van de Luchtmacht Vrouwenafdeling (LuVA), Eerste Hulp aan het Front (EHAF) en Atomaire, Biologische en Chemische (ABC)-oorlogvoering voor officieren, commandantenvergadering en sportbeoefening voor officieren en onderofficeren werkzaam op de Staf CLV., 1958; 224; 1 stuk
        - Staforders: 12/58, periodieke opgaven., 1958; 225; 1 stuk
        - Staforders geordend op jaar., 1961 - 1967; 226-229; 4 omslagen
          - 1961, 226
          - 1964, 227
          - 1965, 228
          - 1966 - 1967, 229
        - Staforder ten behoeve van de inspectie 1 Groep Geleide Wapens (GGW)., 1967; 230; 1 stuk
        - Staforders: 21/66 en 6/67, inzet van een helicopter voor Groep Techniek en Magazijn Geleide Wapens (GTMGW): met wijzigingslijst nummer 2 op order 6/67., 1967; 231; 1 omslag
      - Orders van blijvende aard, 21.15.58
        Vanaf inventarisnummer 247 zijn de orders per afdeling samengetrokken. De afdelingen zijn alfabetisch geordend.
        - Administratieve Groep; eerste wijzigingslijst., 1956; 232; 1 stuk
        - Administratieve Groep Operationeel Squadron (OPS.SQN)., 1956; 233; 1 omslag
        - Handboek Warroom; wijzigingslijsten., 1959 - 1960; 234; 1 pak
        - AMZ/10: wijzigingslijsten., 1960; 235; 1 omslag
        - Korps Luchtwachtdienst (KLD)., 1961 - 1967; 236-237; 2 omslagen
          - Wijzigingslijsten nummer 2-8. 1961 - 1967, 236
          - Ordernummers 1/6-4/3. 1962 - 1963, 237
        - Vliegbasis Leeuwarden., 1961 - 1971; 238-239; 2 omslagen
          - Wijziging. 1961, 238
          - Commentaar op AZ-11/LW. 1971, 239
        - Stukken betreffende het wijzigen van kazerneorders van blijvende aard voor navigatiestation N., 1963; 240; 1 omslag
        - Brief inzake 2 Groep Geleide Wapens/Grondverdediging (GGW/GRV)-8., 1971; 241; 1 stuk
        - Instructie VBV., 1971; 242; 1 stuk
          De afkorting VBV is niet uit de stukken te herleiden.
        - Operationeel Squadron (V.MGA1, GW-A en GW-N)., 1971 - 1972; 243; 1 omslag
        - Stukken betreffende de ontwikkeling van de Hawk Operations Liaison Teams (HOLT)., 1972; 244; 1 omslag
        - Stukken betreffende het beoordelen van de Order van Blijvende Aard met betrekking tot het oefenen in radiomisleiding., 1972; 245; 1 omslag
        - Stukken betreffende vervallen verklaarde Orders van Blijvende Aard., 1972; 246; 1 omslag
        - Afdeling Algemene Zaken (A - AZ/CLV)., 1952 - 1970; 247-256; 2 pakken en 8 omslagen
          - Orders. 1952 - 1967, 247-250
            - 1952 - 1953, 247
            - 1954 - 1958, 248; pak
            - 1960 - 1961, 249
            - 1967, 250
          - Wijzigingen. 1957 - 1970, 251-256
            - 1957, 251
            - 1958, 252; pak
            - 1959, 253
            - 1960 - 1961, 254
            - 1962 - 1967, 255
            - 1969 - 1970, 256
        - Afdeling Bedrijfscontrole (BDC) en Bedrijfscontrole en Statistiek (B&S)., 1956 - 1963; 257-259; 3 omslagen
          - 1956 - 1958, 257
          - Ordernummers 1-8. 1960, 258
          - Wijzigingslijsten nummer 7-33. 1960 - 1963, 259
        - Afdeling Electronica Zaken (EZ)., 1958 - 1960; 260-262; 2 pakken en 1 omslag
          - 1958, 260
          - 1959, 261
          - 1960, 262; omslag
        - Afdeling Logistiek., 1956 - 1964; 263-268; 1 pak en 5 omslagen
          - Orders. 1956 - 1959, 263-265
            - 1956 - 1957, 263